臺灣板橋地方法院刑事判決             100年度訴字第1451號
公  訴  人  臺灣板橋地方法院檢察署檢察官
被      告  陳昆成
上列被告因違反毒品危害防制條例案件，經檢察官提起公訴（10
0 年度毒偵字第3136號），因被告於準備程序中為有罪之陳述，
本院合議庭裁定由受命法官獨任進行簡式審判程序審理，判決如
下：
    主  文
陳昆成施用第一級毒品，累犯，處有期徒刑捌月；扣案之海洛因
壹包（驗餘淨重零點零陸捌公克）併同難以析離之包裝袋壹只沒
收銷燬之。
    事  實
一、陳昆成前因施用毒品案件，經裁定送觀察、勒戒及強制戒治
    ，於民國97年9 月18日因執行強制戒治完畢釋放，並由臺灣
    板橋地方法院檢察署檢察官以97年度戒毒偵字第579 號為不
    起訴處分在案；其另因侵占案件，經本院以98年度易字第22
    37號判決判處有期徒刑3 月，減刑為有期徒刑1 月又15日確
    定，於99年6 月6 日縮短刑期執行完畢（於本案構成累犯）
    。又因施用第一級、第二級毒品案件，經本院分別以99年度
    訴字第768 號（嗣被告提起上訴，復經撤回上訴而確定）、
    99年度訴字第3040號判處罪刑，再經本院以100 年度聲第17
    03號裁定應執行有期徒刑1 年3 月確定（現正在監執行，此
    部分於本案不構成累犯）。詎其猶不知悔改，基於施用第一
    級毒品海洛因之犯意，於100 年4 月21日上午8 時許，在新
    北市○○區○○街327 之1 號7 樓住處內，以針筒（未扣案
    ）注射方式，施用第一級毒品海洛因1 次。嗣陳昆成因另涉
    嫌毒品案件遭發布通緝，於100 年4 月21日上午9 時20分許
    ，在新北市○○區○○街327 號前為警逮捕，並扣得陳昆成
    所有之海洛因1 包（淨重0.069 公克，驗餘淨重0.068 公克
    ），再對其採集尿液送驗，結果呈鴉片類陽性反應，而查悉
    上情。
二、案經新北市政府警察局土城分局移送臺灣板橋地方法院檢察
    署檢察官偵查起訴。
    理  由
壹、程序事項
    本件被告陳昆成所犯者非為死刑、無期徒刑、最輕本刑為3
    年以上有期徒刑之罪或高等法院管轄第一審案件，其於準備
    程序進行中，先就被訴事實為有罪之陳述，經告知其簡式審
    判程序之旨，並聽取公訴人、被告之意見後，本院業已依刑
    事訴訟法第273 條之1 第1 項之規定，裁定由受命法官獨任
    以簡式審判程序進行本案之審理。是依刑事訴訟法第273 條
    之2 之規定，本件之證據調查，即不受同法第159 條第1 項
    、第161 條之2 、第161 條之3 、第163 條之1 及第164 條
    至第170 條規定之限制。
貳、實體事項
一、上揭事實，業據被告陳昆成於警詢、偵查及本院準備程序、
    審理時均坦承在卷，且其為警查獲後所採集之尿液經送驗結
    果，呈嗎啡及可待因之陽性反應，此有100 年5 月2 日台灣
    檢驗科技股份有限公司出具尿液檢體編號H0000000之濫用藥
    物檢驗報告1 份、新北市政府警察局土城分局偵辦毒品案尿
    液編號及姓名對照表1 紙附卷可稽（見偵查卷第50頁、第52
    頁），並有海洛因1 包扣案足憑，足認被告自白與事實相符
    。再者，被告前因施用毒品案件，經送觀察、勒戒及強制戒
    治，97年9 月18日因執行強制戒治完畢釋放，並由臺灣板橋
    地方法院檢察署檢察官以97年度戒毒偵字第579 號為不起訴
    處分乙節，有臺灣高等法院被告前案紀錄表1 份在卷可考。
    是以被告於前次強制戒治執行完畢後，5 年內犯施用第一級
    毒品罪，事證明確，其犯行堪予認定。
二、查海洛因係毒品危害防制條例第2 條第2 項第1 款所定之第
    一級毒品。核被告所為，係犯毒品危害防制條例第10條第1
    項之施用第一級毒品罪。被告為施用而持有海洛因之低度行
    為，為施用之高度行為所吸收，不另論罪。再者被告因侵占
    案件，經本院以98年度易字第2237號判決判處有期徒刑3 月
    ，減刑為有期徒刑1 月又15日確定，於99年6 月6 日縮短刑
    期執行完畢之事實，有臺灣高等法院被告前案紀錄表1 份在
    卷可考，其受有期徒刑之執行完畢，5 年內故意再犯本案有
    期徒刑以上之罪，為累犯，應依刑法第47條第1 項加重其刑
    。爰審酌被告前已因施用毒品獲得不起訴處分之寬典，又經
    法院論罪科刑，竟仍不知戒除，顯然漠視法令之禁制，惟犯
    罪後坦承犯行，且所犯之施用毒品犯行乃戕害自己身心健康
    ，並未危及他人，暨其犯罪動機、目的等一切情狀，量處如
    主文所示之刑。扣案之白色粉末1 包（毛重0.309 公克，淨
    重0.069 公克，驗餘淨重0.068 公克），經送驗結果，確為
    海洛因之事實，此有交通部民用航空局航空醫務中心100 年
    5 月11日航藥鑑字第1002547 號毒品鑑定書1 份在卷可稽（
    見偵查卷第59頁），且係本件被告施用所剩餘，業據被告於
    本院審理時供承在卷，爰依毒品危害防制條例第18條第1項
    ，併同難以析離之包裝袋1 只宣告沒收銷燬之。至於被告施
    用海洛因所使用之針筒已經被告丟棄而未扣案，業據被告於
    警詢供述在卷，無證據證明尚屬存在，又非違禁物，爰不併
    予宣告沒收，併此敘明。
三、據上論斷，應依刑事訴訟法第273 條之1 、第299 條第1 項
    前段，毒品危害防制條例第10條第1 項、第18條第1 項前段
    ，刑法第11條前段、第47條第1 項，判決如主文。
本案經檢察官郭峻豪到庭執行職務。
中    華    民    國   100    年    7     月    14    日
                  刑事第三庭法  官  陳伯厚
上列正本證明與原本無異。
如不服本判決，應於判決送達後10日內敘明上訴理由，向本院提
出上訴狀 (應附繕本) ，上訴於臺灣高等法院。其未敘述上訴理
由者，應於上訴期間屆滿後20日內向本院補提理由書「切勿逕送
上級法院」。
                            書記官  高建華
中    華    民    國   100    年    7     月    15    日
附錄論罪科刑法條全文：
毒品危害防制條例第10條
施用第一級毒品者，處 6 月以上 5 年以下有期徒刑。
施用第二級毒品者，處 3 年以下有期徒刑。